【裁判字號】    90,易,1749
【裁判日期】    901227
【裁判案由】    毒品危害防制條例
【裁判全文】
臺灣彰化地方法院刑事判決                          九十年度易字第一七四九號
    公  訴  人  臺灣彰化地方法院檢察署檢察官
    被      告  甲○○
右列被告因違反毒品危害防制條例案件，經檢察官提起公訴（九十年度毒偵字第四０
八五號），本院判決如左：
    主      文
甲○○施用第二級毒品，累犯，處有期徒刑拾月。
    事      實
一、甲○○前因違反藥事法案件，經本院以八十五年度訴字第八三二號判決判處有期
    徒刑四月確定，於民國八十六年九月十四日服刑期滿執行完畢。又因施用毒品案
    件，經強制戒治期滿，由本院於八十九年一月二十七日以八十七年度易字第一三
    三號為免刑判決，並於同年二月二十九日確定；另於八十九年間因施用毒品案件
    ，經本院以八十九年度毒聲字第四四九０號裁定施予強制戒治一年，所涉刑案部
    分，由本院以八十九年度易字第一六三四號判決判處有期徒刑八月確定（尚未執
    畢），於九十年三月二十二日停止戒治付保護管束出所，應至九十年九月八日停
    止戒治期間始行屆滿。詎仍不知悔改，竟於九十年九月四日或其前四日內某時，
    在不詳地點，以不詳方式施用第二級毒品安非他命一次。嗣於九十年九月四日前
    往臺灣彰化地方法院檢察署觀護人室接受採尿檢驗，結果呈安非他命類陽性反應
    ，始為司法機關查獲前揭犯行。
二、案經臺灣彰化地方法院檢察署檢察官自動檢舉偵查起訴。
    理      由
一、訊據被告甲○○矢口否認有何右揭犯行，辯稱：伊於停止戒治出所後，即未再施
    用安非他命云云。惟查：被告於前揭時地接受採尿送驗結果，確呈安非他命類陽
    性反應，有詮昕科技股份有限公司出具之濫用藥物尿液檢驗報告一紙附卷可稽，
    。而常人如未施用安非他命，其尿水應無甲基安非他命反應，倘有施用者，約百
    分之九十於九十六小時內自尿中排出，故推算施用期間最長可能不會超過四日，
    此亦經行政院衛生署藥物食品檢驗局八十一年二月八日以（八一）藥檢壹字第０
    ０一一五六號函闡釋甚明。是被告如未於採尿時之九十年九月四日或其前四日內
    施用安非他命，所排放尿液送驗結果當無可能呈現安非他命類陽性反應，尤以上
    開檢驗機關係採用較為精確之氣相層析質譜儀分析法（GC/MS），驗得被告尿液
    中殘留毒品成分，所獲結論更屬不容置疑。是以被告空言否認犯行，顯不足以推
    翻前揭對其不利之科學證據，前揭所辯要屬無憑，不足採信。又被告前因施用毒
    品案件，經強制戒治期滿，由本院於八十九年一月二十七日以八十七年度易字第
    一三三號為免刑判決，並於同年二月二十九日確定；另於八十九年間因施用毒品
    案件，經本院以八十九年度毒聲字第四四九０號裁定施予強制戒治一年，所涉刑
    案部分，由本院以八十九年度易字第一六三四號判決判處有期徒刑八月確定（尚
    未執畢），於九十年三月二十二日停止戒治付保護管束出所，應至九十年九月八
    日停止戒治期間始行屆滿等情，有臺灣高等法院被告全國前案紀錄表、臺灣彰化
    地方法院檢察署刑案資料查註紀錄表、免刑判決書、保護管束指揮書各一份附卷
    可按。本案事證已臻明確，被告犯行洵堪認定。
二、按被告甲○○前於免刑判決確定後，五年內再犯毒品危害防制條例第十條第二項
    之罪，經法院裁定送強制戒治後，竟於停止戒治宣付保護管束期間復行施用第二
    級毒品安非他命，因法院對此已無從再為觀察、勒戒之裁定，自無同條例第二十
    條第一、二項規定適用之餘地。是以類此情形，被告已不得再邀刑罰之寬典，法
    院即應為實體判決（最高法院八十九年度台非字第九０號判決可資參照）。核被
    告所為，係犯毒品危害防制條例第十條第二項之施用第二級毒品罪。被告於施用
    前後持有安非他命之低度行為，應為施用之高度行為所吸收，不另論罪。查被告
    前因違反藥事法案件，經本院以八十五年度訴字第八三二號判決判處有期徒刑四
    月確定，於八十六年九月十四日服刑期滿執行完畢，有卷附臺灣高等法院被告全
    國前案紀錄表、台灣彰化地方法院檢察署刑案資料查註紀錄表足參，其受有期徒
    刑之執行完畢，五年內再犯本件有期徒刑以上之罪，為累犯，應依法加重其刑。
    爰審酌被告屢因施用毒品犯行，先後經法院判處徒刑、送交觀察勒戒及強制戒治
    ，猶未能徹底杜絕吸毒惡習，無視於尚有徒刑八月刑期仍待執行，反而於停止戒
    治期間再次施用安非他命，足見其缺乏悔過之意，自有再予教化之必要，及犯罪
    手段、目的、所生危害、被告於審理期間否認犯行之態度、具有國中畢業學歷之
    智識程度等一切情狀，量處如主文所示之刑，以示懲儆。
據上論斷，應依刑事訴訟法第二百九十九條第一項前段，毒品危害防制條例第十條第
二項，刑法第十一條前段、第四十七條，判決如主文。
本案經檢察官林依成到庭執行職務。
中      華      民      國    九十   年     十二      月    二十七      日
                                臺灣彰化地方法院刑事第三庭
                                    法      官  高  文  崇
右正本證明與原本無異。
如不服本判決，應於判決送達後十日內向本院提出上訴狀( 須附繕本 )。
                                    法院書記官  謝  志  鑫
中      華      民      國    九十一    年      一      月      二      日
毒品危害防制條例第十條第二項
施用第一級毒品者，處六月以上五年以下有期徒刑。
施用第二級毒品者，處三年以下有期徒刑。


司法院資訊處製作；財團法人民間司法改革基金會備份。
